臺灣新竹地方法院刑事判決　　　　　
　　　　　　　                    　109年度訴字第1010號
公  訴  人  臺灣新竹地方檢察署檢察官
被      告  朱國威



上列被告因傷害案件，經檢察官聲請簡易判決處刑（109年度偵
字第8456號），本院前認不宜以簡易判決處刑（109年度竹簡字
第1296號），改依通常程序審理，嗣被告於本院準備程序中就被
訴事實為有罪之陳述，經本院合議庭評議後裁定改行簡式審判程
序，判決如下：
    主  文
朱國威犯強制罪，處拘役參拾日，如易科罰金，以新臺幣壹仟元
折算壹日。緩刑貳年，緩刑期間付保護管束，並應於本判決確定
之日起壹年內完成法治教育課程貳場次。
    事  實
一、朱國威係位於新竹市○○街00號新中興醫院之牙科醫師，李妙
    香為醫院之總務人員，2人平日相處不睦，屢有嫌隙，朱國
    威於民國109年3月21日11時40分許，透過張協彪醫師協調欲
    找李妙香進行和談，張協彪遂指示李妙香至第三診間等候，
    之後朱國威自第二診間進入第三診間，李妙香見狀不願意與
    朱國威商談，於是起身繞至第二診間，準備離去，朱國威見
    狀旋即自後追趕，竟基於強制之犯意，於李妙香開啟第二間
    診間大門欲奪門而出之際，徒手強行關閉第二診間大門，妨
    害李妙香自由離去之權利，且其強行關門之舉動，亦使大門
    敲擊到李妙香左臉，致李妙香受有左臉部腫痛之傷害。
二、案經李妙香訴請新竹市警察局第一分局報告臺灣新竹地方檢
    察署（下稱新竹地檢署）檢察官偵查後聲請簡易判決處刑。
    理  由
壹、程序部分
一、審判範圍之確定：
    按檢察官代表國家提起公訴，依檢察一體原則，到庭實行公
    訴之檢察官如發現起訴書認事用法有明顯錯誤，亦非不得本
    於自己確信之法律見解，於論告時變更起訴之法條，或於不
    影響基本事實同一之情形下，更正或補充原起訴之事實，此
    有最高法院100年度台上字第4920號判決意旨可參。查公訴
    檢察官於本院準備程序時，依卷附事證，業已就聲請簡易判
    決處刑書犯罪事實欄一第7行第14字後及被告所涉犯罪法條
    予以更正補充，有本院110年10月6日準備程序筆錄1份在卷
    足稽（見本院109年度訴字第1010號卷《下稱本院109訴1010
    卷》第57至58頁），是本院自以檢察官前揭補正後之內容為
    本案審理內容，合先敘明。
二、被告朱國威所犯刑法第304條第1項強制罪，非死刑、無期徒
    刑、最輕本刑為3年以上有期徒刑之罪，或高等法院管轄第
    一審之案件，被告於本院準備程序進行中，就被訴事實為有
    罪之陳述，經告以簡式審判程序之旨，並聽取檢察官及被告
    之意見後，本院認合於刑事訴訟法第273條之1第1項之規定
    ，裁定進行簡式審判程序。又依刑事訴訟法第273條之2、同
    法第159條第2項規定，簡式審判程序不適用傳聞法則有關限
    制證據能力之相關規定，附予敘明。
貳、實體部分
一、認定犯罪事實所憑之證據及理由：
（一）上開犯罪事實，業據被告於本院準備程序及簡式審判程序
      中坦承不諱（見本院109訴1010卷第59頁、第63至64頁）
      ，核與證人即告訴人李妙香於警詢中及偵查中之證述、證
      人余順珠於警詢中及偵查中之證述大致相符（見新竹地檢
      109年度偵字第8456號偵查卷《下稱109偵8456卷》第8至9頁
      、第28至29頁、第35至37頁、第46頁），並有國軍新竹地
      區醫院附設民眾診療服務處診斷證明書1份、告訴人傷勢
      照片1張、新竹市警察局第一分局西門派出所受理刑事案
      件報案三聯單、受理各類案件紀錄表各1份（見109偵8456
      卷第13至14頁、第19至20頁）等件在卷可稽，足認被告上
      開任意性之自白核與事實相符，堪以採信。至被告雖又辯
      稱：告訴人受傷是兩天後的證明，跟我的行為沒有關係云
      云(見本院109訴1010卷卷第63頁)，然依被告於109年12月
      27日及110年4月13日之「刑事聲請傳喚證人狀」均自承告
      訴人之傷勢為其情緒過於激動在門尚未開至能順利通過時
      逕自衝擠所致等語(見本院109年度竹簡字第1296號卷第41
      頁、本院109訴1010卷第23頁)，可見告訴人於案發時確實
      有因不欲與被告洽談而急欲離去，卻遭被告擋門致遭門夾
      擠之情狀，再依證人余順珠於偵查時亦證稱：我看到告訴
      人站在門口，身體一半在門外，被告靠近二診內門邊，門
      卡到告訴人等語(見109偵8456卷第36頁)，是告訴人臉部
      受傷與被告妨害其自由離去而擋門之行為間確有因果關係
      至明，是被告此部分辯解不足採信。
（二）綜上，本案事證明確，被告犯行洵堪認定，應予依法論科
      。
二、論罪科刑：
（一）核被告所為，係犯刑法第304條第1項之強制罪。又被害人
      所受上開傷勢應認係包含於強制犯行之部分行為，不另論
      罪。
（二）爰審酌被告與告訴人因工作而生嫌隙，竟不思循理性方式
      處理，即率爾以前揭方式妨害告訴人行動自由，造成告訴
      人身心受損，足認被告缺乏尊重他人權利之意識；惟念被
      告前無刑事犯罪紀錄，有臺灣高等法院被告前案紀錄表在
      卷可參，素行良好，犯後終坦承犯行，兼衡其自述大學畢
      業之智識程度，案發迄今均於新中興醫院擔任牙科醫師職
      務、已婚、有三名成年子女、與妻子同住、經濟狀況尚可
      （見本院卷第64頁），暨其犯罪之動機、目的係起因急於
      與告訴人協調工作糾紛之事、所用手段尚非粗暴、所生危
      害程度非鉅，雖有意與被害人達成和解，並賠償被害人所
      受損害，惟因告訴人不願和解，並表示手上還有其他案件
      要告被告等語（見本院卷第58至59頁）等一切情狀，量處
      被告如主文所示之刑，並諭知易科罰金之折算標準。
（三）緩刑宣告之說明：
　    查被告未曾因故意犯罪而受有期徒刑以上刑之宣告，有臺
      灣高等法院被告前案紀錄表在卷可稽，考量被告於本院準
      備程序及簡式審判程序中終能坦承犯行，並表示願賠償告
      訴人新臺幣2萬元與告訴人洽談和解（本院卷第58頁），
      非無悔悟之心；且本案係因告訴人與被告因工作而產生嫌
      隙，告訴人並多次對被告提告民刑事訴訟(見本院卷第67
      頁、第69頁、第89至94頁)，被告不堪其擾，為化解糾紛
      欲找告訴人討論卻遭告訴人拒絕，因而發生上開行為。本
      院審酌上情，認被告應係一時情急始為上開失當行為，且
      被告有和解之意願，並提出具體方案，惟因告訴人無意願
      與被告和解（本院卷第59頁），故難以未達成和解即認被
      告無和解誠意與悔改之意。復考量本案犯罪情節尚非重大
      ，信被告經此次偵審程序，嗣後應知戒慎警惕，且為免短
      期自由刑之流弊，本院衡酌各情，認被告所受本案刑之宣
      告，以暫不執行為適當，爰諭知緩刑2年，以啟自新。另
      為深植被告守法觀念，記取本案教訓，認另有賦予其相當
      程度負擔之必要，爰依刑法第74條第2項第8款規定，令於
      本案判決確定後1年內，完成法治教育2場次，暨依刑法第
      93條第1項第2款規定併諭知緩刑期間付保護管束。又上揭
      所應負擔之義務，乃緩刑宣告附帶之條件，依刑法第75條
      之1第1項第4款之規定，違反上開負擔情節重大，足認原
      宣告之緩刑難收其預期效果，而有執行刑罰之必要者，得
      撤銷上開緩刑之宣告，附此說明。
據上論斷，應依刑事訴訟法第273條之1第1項、第299條第1項前
段，刑法第304條第1項、第41條第1項前段、第74條第1項第1款
、第2項第8款、第93條第1項第2款，刑法施行法第1條之1第1項
，判決如主文。　　　
本案經檢察官林鳳師提起公訴，檢察官黃嘉慧到庭執行職務。
中　　華　　民　　國　　110 　年　　10　　月　　27　　日
                  刑事第六庭    法  官    蔡玉琪
以上正本證明與原本無異。
如不服本判決應於收受本判決後20日內向本院提出上訴書狀，上
訴書狀應敘述具體理由。上訴書狀未敘述上訴理由者，應於上訴
期間屆滿後20日內補提理由書狀於本院(均須按他造當事人之人
數附繕本 )「切勿逕送上級法院」。 
中　　華　　民　　國　　110 　年　　10　　月　　27　　日
                                書記官    李念純
附錄本案論罪科刑法條：
刑法第304條第1項：
以強暴、脅迫使人行無義務之事或妨害人行使權利者，處3年以
下有期徒刑、拘役或9,000元以下罰金。